【裁判字號】    92,易,642
【裁判日期】    920411
【裁判案由】    竊盜
【裁判全文】
臺灣高雄地方法院刑事判決                          九十二年度易字第六四二號
    公  訴  人  臺灣高雄地方法院檢察署檢察官
    被      告  丁○○
右列被告因竊盜案件，經檢察官提起公訴（九十一年度偵字第二二六九九號），本院
判決如左：
    主  文
丁○○共同連續攜帶兇器、毀越牆垣及安全設備竊盜，累犯，處有期徒刑壹年。扣案
之鐵剪刀壹把，沒收。
    事  實
一、丁○○前因偽造文書案件，經法院判處有期徒刑六月確定，於民國九十年八月二
    十日易科罰金執行完畢，仍不知悔改。丁○○與不詳年籍姓名之成年男子，二人
    共同意圖為自己不法之所有，基於竊盜之犯意聯絡，於九十一年九月一日下午六
    時十五分許，分別騎乘車牌號碼ＵＥＩ─一九一號機車及駕駛車牌號碼ＶＣ─九
    六三九號箱型車，共同前往高雄縣湖內鄉○○村○○街六一○號「國盛鋁業有限
    公司（下稱國盛公司）」，由其中一人逾越「國盛公司」廠區牆垣後，將置放在
    「國盛公司」廠區牆垣內之鋁廢料包（每包價值約新台幣（下同）一萬二千元）
    丟往牆外，另一人則立於圍牆外，以為接應，而竊取丙○○所有之鋁廢料四包，
    得手後逃逸。丁○○復承上犯意，並與另一不詳年籍姓名之成年男子，共同基於
    竊盜之犯意聯絡，於九十一年十月十一日上午四時五十五分許，騎乘車牌號碼Ｏ
    ＰＭ─四六五號機車再度前往上址「國盛公司」，由丁○○持其所有客觀上可供
    兇器使用之鐵剪刀乙把，剪斷該公司圍牆上之保全系統線路（毀損部分未據告訴
    ）後，而由該不詳年籍姓名成年男子逾越牆垣後，將置放在「國盛公司」廠區牆
    垣內之鋁廢料二包中之鋁廢料一包丟往牆外，丁○○則立於圍牆外，以為接應，
    甫於得手時，適為因保全警報系統響起，而據報趕至現場之保全人員甲○○發現
    上情，即報警處理，並尾隨追趕至上址往南約二百公尺處漁塭，當場逮捕丁○○
    ，並扣得前開鐵剪刀乙把，現場並留有丁○○未及帶走之鋁廢料一包，而該不詳
    姓名年籍之人見狀即趁隙逃逸，並帶走而竊得其中鋁廢料一包。
二、案經丙○○訴由高雄市政府警察局湖內分局報請台灣高雄地方法院檢察署檢察官
    偵查起訴。
    理  由
一、訊據被告丁○○固坦承確有於九十一年九月一日下午六時十五分許，駕駛車牌號
    碼ＶＣ─九六三九號箱型車，在上址「國盛公司」前，又於九十一年十月十一日
    上午四時五十五分許，其確騎乘車牌號碼ＯＰＭ─四六五號機車前往高雄縣湖內
    鄉○○村○○街六一○號「國盛公司」，並基於竊盜之犯意，持其所有鐵剪刀乙
    把剪斷該公司圍牆上之保全系統線路之事實不諱，惟矢口否認上開犯行，辯稱：
    於九十一年九月一日下午六時十五分許，伊駕駛車牌號碼ＶＣ─九六三九號箱型
    車，行經上址「國盛公司」前面之社區時，於行駛間突然故障熄火，適有二名友
    人騎乘機車經過，而幫伊推車看能否發動，而推至上址「國盛公司」前，仍無法
    發動，故再請友人乙○○幫伊送火星塞過來，伊並無竊取「國盛公司」所有之鋁
    廢料包，又於九十一年十月十一日上午四時五十五分許，伊確係基於竊盜之犯意
    ，持所有鐵剪刀乙把剪斷保全系統線路，但因剪斷後警報響起，伊即逃跑，故無
    竊得任何物品，伊不知為何圍牆外會有一包鋁廢料包，且僅係伊一人為之，並無
    另有其他人與伊共同為之云云。惟查：
  (一)右揭於九十一年九月一日竊盜之犯罪事實，業據證人即當場目擊之「國盛公司」
    員工黃棍榮於警訊及偵查時證述甚詳，其證稱：於九十一年九月一日下午六時許
    ，伊自住處騎乘機車欲前去搭載女友，途經「國盛公司」時，見有一人自工廠內
    丟出鋁廢料包到廠外，共計丟了四包鋁廢料包，後伊載女友返家，再前往「國盛
    公司」查看，見有車牌號碼ＶＣ─九六三九號箱型車、及車牌號碼ＵＥＩ─一九
    一號機車正欲離去，伊即記下箱型車及機車之車牌號碼，而伊看見總共有二個人
    ，開箱型車的人特徵不詳，而騎機車的人，當時未戴安全帽，伊自不到十公尺之
    距離看他，年約三十餘歲，頭髮不長不短，該人又瘦，所以伊確定看見的人係被
    告丁○○，而當時伊因以為可能是保全人員，而未即時報警，次日上班時伊有告
    訴老闆丙○○，經清點才知道失竊四包鋁廢料等語，並證人黃棍榮與被告素不相
    識，亦無嫌隙，並係近距離當場目擊，應無故意誣陷及誤認被告之理，其證詞自
    堪信屬真實。證人即告訴人丙○○於警訊及偵查時證稱：伊所經營之「國盛公司
    」，於九十一年九月一日失竊鋁廢料四包，並於九十一年十月十一日失竊鋁廢料
    二包，但其中一包已在圍牆外發現，該鋁廢料包均係置放在工廠圍牆內，牆高約
    一百六十公分，而鋁廢料每包約重三十公斤，工廠大門均有鎖著，且於九十一年
    十月十一日工廠所裝設在圍牆上之保全系統電線被剪斷等語。復告訴人丙○○查
    知此事後，隨即於九十一年九月四日向警局報案失竊，並由員警於是（四）日即
    對告訴人丙○○及證人黃棍榮制作警訊筆錄，有高雄縣警察局湖內分局受理刑事
    案件報案三聯單、及告訴人丙○○及證人黃棍榮於九十一年九月四日之警訊筆錄
    在卷可按。又車牌號碼ＶＣ─九六三九號箱型車確係被告丁○○所有，此有車號
    查詢汽車車籍資料在卷可查。復參以被告於警訊時辯稱：於九十一年九月一日下
    午六時十五分許，因伊所駕駛車牌號碼ＶＣ─九六三九號箱型車故障，始停在「
    國盛公司」前，當時只有伊一人，並無其他人與伊在一起，僅事後伊有請友人乙○○幫伊拿火星塞過來修理該車云云，並於偵查時辯稱：於九十一年九月一日下
    午六時十五分許，當時伊駕駛車牌號碼ＶＣ─九六三九號箱型車行至該處，正好
    火星塞壞掉而熄火，伊請友人乙○○幫伊送火星塞過來云云，而於本院審理時先
    辯稱：當時因伊所駕駛之箱型車，在「國盛公司」前面之社區故障，當時伊與另
    一名綽號「文欽」之友人共同推車至「國盛公司」，推了約一、二百公尺左右云
    云，後辯稱：箱型車係在「國盛公司」前面之社區故障，是在行駛中突然熄火的
    ，適有二名友人騎乘機車經過，而幫伊推車至「國盛公司」云云。準此，被告究
    係駕駛車牌號碼ＶＣ─九六三九號箱型車行至「國盛公司」前，因故障而熄火，
    始將該箱車停在該處、抑或在「國盛公司」前面之社區故障，而由友人幫其推車
    至「國盛公司」？當時被告僅係一人、或係與綽號「文欽」之友人同行、抑或係
    適有二名友人騎乘機車經過，而幫其推車？被告前後供述相互矛盾。且參以車輛
    之火星塞係於啟動時導電之用，如火星塞故障僅係因而無法啟動，衡情應不致於
    車輛行駛時，因火星塞故障而熄火。另證人即被告友人乙○○於本院審理時證稱
    ：伊只記得被告曾打電話叫伊送火星塞至「國盛公司」前面一點之路旁，日期伊
    已忘記了，伊到達後將火星塞交予被告，由被告自行更換，車子發動後，伊即離
    去，當時伊並無查看車內是否有物品，且僅見被告一人而已等語，是縱如證人乙○○所言屬實，僅能證明被告所有箱型車之火星塞確有故障，尚難僅據此即為被
    告有利之認定。綜上所述，被告應有於九十一年九月一日下午六時十五分許，與
    不詳年籍姓名之人，共同基於竊盜之犯意，由一人逾越「國盛公司」廠區牆垣後
    ，將置放在「國盛公司」廠區牆垣內之鋁廢料包丟往牆外，另一人則立於圍牆外
    ，以為接應，共計竊得鋁廢料四包，應堪認定。
  (二)被告丁○○復於九十一年十月十一日上午四時五十五分許，騎乘車牌號碼ＯＰＭ
    ─四六五號機車前往高雄縣湖內鄉○○村○○街六一○號「國盛公司」，並基於
    竊盜之犯意，持其所有鐵剪刀乙把剪斷該公司圍牆上之保全系統線路之事實，業
    據被告於警訊及偵、審時供承不諱。又證人即保全公司人員甲○○於警訊及偵查
    時證稱：於九十一年十月十一日上午四時五十七分許，伊接獲公司通報稱高雄縣
    湖內鄉○○村○○街六一○號「國盛公司」警報器響起，伊即趕赴現場查看，發
    現圍牆內有人遞鋁廢料一包出來，被告在「國盛公司」圍牆外伸手自該公司內搬
    運，伊見共有二人，其中一人伊未看清楚，僅見其背影，被告見伊即將鋁廢料包
    丟在地上，人趕緊逃跑，伊即自後追趕並將被告攔阻，後警方就到達了，但圍牆
    內的人沒有追到等語；審之證人甲○○與被告素不相識，又無嫌隙，且係當場目
    擊，應無故意誣陷之理，其證詞自堪信為真實。證人即告訴人丙○○於警訊及偵
    查時證述：於九十一年十月十一日共失竊鋁廢料二包，其中一包有在牆外發現等
    語。且有贓物認領收據乙紙及現場照片四張附卷可稽，及鐵剪刀乙把扣案可證。
    又苟如被告所言，於其持前開鐵剪刀剪斷保全系統線路，致使警報器響起時，立
    即逃逸，且僅係其一人所為，並無與其他人共同為之，惟證人甲○○接獲公司通
    報後，始趕赴現場查看，必經過一段時間，則證人甲○○到達現場，焉會仍見被
    告在現場，並自圍牆內接應鋁廢料包到圍牆外，且即自後追趕被告，及見有一人
    自圍牆內遞出鋁廢料一包？復於本件查獲時，何以在「國盛公司」圍牆外有查獲
    鋁廢料一包？從而，被告所辯：於警報響起，伊即逃跑，故無竊得任何物品，伊
    不知為何圍牆外會有一包鋁廢料包，且僅係伊一人為之，並無另有其他人與伊共
    同為之云云，應屬事後推諉之詞，尚難採信。綜上所述，本件事證明確，被告上
    開犯行，亦堪認定。
二、按被告於九十一年九月十一日，以逾越「國盛公司」牆垣之方式，進入「國盛公
    司」內行竊。又按鐵剪刀在客觀上足對人之生命、身體、安全構成威脅，具有危
    險性，被告於九十一年十月一日攜帶鐵剪刀，並持鐵剪刀剪斷「國盛公司」保全
    系統線路，毀壞安全設備，且以逾越「國盛公司」牆垣之方式，而進入「國盛公
    司」內行竊。核被告丁○○所為，係犯刑法第三百二十一條第一項第二款之逾越
    牆垣加重竊盜罪、第三百二十一條第一項第二、三款之攜帶兇器、毀越牆垣及安
    全設備加重竊盜罪。被告分別與不詳年籍姓名之人，就上揭二次加重竊盜犯行，
    有犯意聯絡及行為分擔，均為共同正犯。被告先後逾越牆垣加重竊盜、及攜帶兇
    器、毀越牆垣及安全設備加重竊盜犯行，時間緊接，觸犯構成要件相同之罪名，
    顯係基於概括犯意反覆為之，應依連續犯之規定論以一攜帶兇器、毀越牆垣及安
    全設備加重竊盜罪，並加重其刑。又被告前因偽造文書案件，經法院判處有期徒
    刑六月確定，於九十年八月二十日易科罰金執行完畢，有台灣高等法院被告全國
    前案紀錄表及台灣高雄地方法院檢察署刑案資料查註紀錄表可按，其於有期徒刑
    執行完畢後五年以內再犯有期徒刑以上之罪，為累犯，依法遞加重其刑。爰審酌
    被告之品行，正值壯年，不思以正當途徑賺取金錢，竟貪圖不法利益，而為本件
    犯行，犯罪之手段、目的、所得之財物，及犯後仍矯言卸責，不知省悟等一切情
    狀，量處如主文所示，以資懲儆。另扣案之鐵剪刀乙把，為被告所有供犯罪所用
    之物，業據被告供承在卷，應依刑法第三十八條第一項第二款，宣告沒收。
據上論斷，應依刑事訴訟法第二百九十九條第一項前段，刑法第二十八條、第五十六
條、第三百二十一條第一項第二款、第三款、第三十八條第一項第二款、第四十七條
，判決如主文。
中      華      民      國      九十二    年      四    月      十一    日
                                  臺灣高雄地方法院刑事第六庭
                                      法  官   洪榮家
右正本證明與原本無異。
如不服本判決，應於判決送達後十日內，向本院提出上訴狀。
                                      書記官    陳寰瑛
中      華      民      國      九十二    年      四    月      十一    日
附錄本案論罪科刑法條全文：
刑法第三百二十一條第一項：
  犯竊盜罪而有左列情形之一者，處六月以上五年以下有期徒刑：
  一、於夜間侵入住宅或有人居住之建築物、船艦，或隱匿其內而犯之者。
  二、毀越門扇、牆垣或其他安全設備而犯之者。
  三、攜帶兇器而犯之者。
  四、結夥三人以上而犯之者。
  五、乘火災、水災或其他災害之際而犯之者。
  六、在車站或埠頭而犯之者。


司法院資訊處製作；財團法人民間司法改革基金會備份。
